【裁判字號】    92,台上,540
【裁判日期】    920129
【裁判案由】    違反公職人員選舉罷免法
【裁判全文】
最高法院刑事判決                                九十二年度台上字第五四○號
    上  訴  人  甲○○
    選任辯護人  洪士凱律師
    上  訴  人  丙○○
                己○○
                丁○○
                戊○○
                乙○○
    右  一  人
    選任辯護人  吳啟勳律師
右上訴人等因違反公職人員選舉罷免法案件，不服台灣高等法院台南分院中華民國九
十一年九月十二日第二審判決（九十一年度上訴字第九一○號，起訴案號：台灣雲林
地方法院檢察署九十一年度選偵字第三、四號），提起上訴，本院判決如左：
    主  文
上訴駁回。
    理  由
壹、上訴人甲○○、己○○、戊○○、乙○○部分：
按刑事訴訟法第三百七十七條規定：上訴於第三審法院，非以判決違背法令為理由，
不得為之。是提起第三審上訴，應以原判決違背法令為理由，係屬法定要件。且必須
依據卷內資料為具體之指摘，並足據以辨認原判決已具備違背法令之形式，始屬相當
。本件原判決維持第一審論處上訴人甲○○共同連續對於有投票權之人，交付賄賂，
而約其投票權為一定之行使，累犯罪刑；論處上訴人己○○、戊○○、乙○○共同對
於有投票權之人，交付賄賂，而約其投票權為一定之行使罪刑，駁回上訴人等在第二
審之上訴，已敘明所憑證據及認定理由。並依據卷內證據資料，逐一指駁上訴人等否
認犯罪之所辯，係卸責之詞，均不足採信。且敘明丙○○於一、二審審理時所為異與
警訊時之供詞，改稱：茶葉是甲○○中秋節前後送的，是中秋節禮品，每年都有送云
云，係事後迴護上訴人甲○○之詞，委無可採。另以本件檢警人員係搜索丁○○、戊
○○、乙○○之住處，而非對其三人之身體實施搜索，且於實施搜索各住處之前，分
別得其等之同居人許洪素月、黃月鳳、徐林嫦娥之同意，有各該搜索筆錄在卷可考，
並無違法，所搜索扣得之證物，自得採為認定事實之證據。又一審勘驗上訴人己○○
之警訊錄音帶，其錄音內容與警訊筆錄內容，大致相符，並非逐字照念警員已製作完
成之筆錄內容，其警訊中之自白確係出於個人之真意所為；勘驗丁○○之偵查中訊問
錄音內容，與其警訊時之供述，大致相符，其於警訊及偵查中之自白，亦非受強暴、
脅迫、利誘、詐欺、違法羈押或其他不正方法所為之供述，……亦得採為認定事實之
證據，均於理由內詳加說明。從形式上觀察，並無違背法令之情形存在。上訴人等上
訴意旨均置原判決上開明確論斷於不顧，均執其等在原審所辯陳詞及原判決理由已說
明之事項，為單純之事實上爭執，泛指原判決有違背證據法則、論理法則、經驗法則
、不載理由、理由矛盾、不適用法則及適用不當之違法，核與法律規定得為上訴第三
審法院之理由，均不相適合，應認其上訴為違背法律上之程式，予以駁回。
貳、上訴人丙○○、丁○○部分：
按刑事訴訟法第三百七十六條所列各罪之案件，經第二審判決者，不得上訴於第三審
法院，法有明文。本件上訴人丙○○、丁○○因違反公職人員選舉罷免法案件，原審
係依刑法第一百四十三條第一項論處罪刑，核屬刑事訴訟法第三百七十六條第一款之
案件。依首開說明，既經第二審判決，自不得上訴於第三審法院，上訴人等竟復提起
上訴，顯為法所不許，均應予駁回。
據上論結，應依刑事訴訟法第三百九十五條前段，判決如主文。
中      華      民      國    九十二    年      一      月    二十九    日
                              最高法院刑事第二庭
                                  審判長法官  陳  錫  奎
                                        法官  洪  清  江
                                        法官  李  伯  道
                                        法官  邵  燕  玲
                                        法官  吳  昆  仁
      右正本證明與原本無異
                                              書  記  官
中      華      民      國    九十二    年      二      月     十四     日


司法院資訊處製作；財團法人民間司法改革基金會備份。
